# 有限责任公司改为股份有限公司审计

提问人：小风吹 时间：2011-04-09 14:31:31
请教版主及各位老师，对有限责任公司改为股份有限公司时的审计期间有什么规定吗？如有具体出处在那？

回答人：chenyiwei
一般民营公司的此类改制审计，只需附基准日的单体资产负债表（无需合并报表，也无需期初比较数据）即可。 如果是国有控股的有限责任公司变更为股份有限公司，应按当地国资委关于企业改制审计的相关规定办理。 如果是外商投资有限责任公司变更为股份有限公司，应按向省级以上商务主管部门报送申请材料的要求执行。根据原外经贸部 1995 年 1 号令，外商投资的有限责任公司变更为股份有限公司需要有三年连续盈利的记录，因此审计对象范围可能还需要包含过去三年的利润表。

回答人：chenyiwei
回复 藤椅 NIEDAREN 的帖子一般做法就是按 1601 号审计准则出具特殊编制基础财务报表的审计报告。